臺灣士林地方法院民事裁定
111年度司繼字第908號
聲  請  人  森城富祥商業大樓管理委員會

法定代理人  陳麗安  
上列聲請人聲請選任被繼承人遺產管理人事件，本院裁定如下：
    主  文
選任何孟臨律師（男、年籍資料詳卷、住臺北市○○區○○街○段000
號11樓）為被繼承人章威廉之遺產管理人。
准對被繼承人章威廉（男、民國00年0月00日生、身分證統一編
號：Z000000000號，生前籍設臺北市○○區○○○路000號7樓之14，
已於民國90年1月31日死亡）之大陸地區以外繼承人為承認繼承
之公示催告。
被繼承人章威廉之大陸地區以外繼承人，應自前項公示催告最後
揭示法院公告處、資訊網路及其他適當處所之日起壹年貳月內承
認繼承。上述期限屆滿，無繼承人承認繼承時，被繼承人章威廉
之遺產，於清償債權並交付遺贈物後，如有剩餘即歸屬國庫。
聲請程序費用由被繼承人章威廉之遺產負擔。
    理  由
一、按先順序繼承人均拋棄其繼承權時，由次順序之繼承人繼承
    ，其次順序繼承人有無不明或第四順序之繼承人均拋棄其繼
    承權者，準用關於無人承認繼承之規定，民法第1176條第6
    項定有明文。次按繼承開始時，繼承人有無不明，而無親屬
    會議或親屬會議未於1 個月內選定遺產管理人者，利害關係
    人得聲請法院選任遺產管理人，並由法院依公示催告程序，
    定6 個月以上之期限，公告繼承人，命其於期限內承認繼承
    ，民法第1177條、第1178條第1 項、第2 項規定甚明。
二、本件聲請意旨略以：被繼承人章威廉積欠聲請人債權（管理
    費）未清償，因被繼承人已於民國89年1月7日離境，並於90
    年1月31日死亡，其親屬會議亦未於1 個月內選定遺產管理
    人，致聲請人對其遺產無法行使權利，爰依法聲請為被繼承
    人選任遺產管理人等語，並提出公寓大廈管理組織報備證明
    、臺北市政府都市發展局函、土地建物查詢資料、區分所有
    權人會議紀錄、存證信函、回執、欠繳管理費公告、戶籍謄
    本、死亡登記申請書、香港死亡登記資料、本院109年度士
    簡字第1356號民事裁定等件為證。
三、經查，聲請人主張上開事實，業據提出上開證據為佐，並經
    本院依職權函詢臺北○○○○○○○○○，被繼承人原住香港，在臺
    無子女相關戶籍資料，亦查無第2至第4順位繼承人相關資料
    ，是聲請人之主張，自堪信為真正。又聲請人既為被繼承人
    之債權人，其對於被繼承人之遺產具有利害關係，自屬法律
    上之利害關係人，故其聲請選任被繼承人之遺產管理人，洵
    屬有據，應予准許。茲審酌律師對法律學有專精，持有具高
    度公信力之專門職業技術執照，對於遺產管理事件應較熟稔
    ，較能積極有效地發揮遺產之最大效益，亦較可避免債權人
    債權追索困難之缺失，故本院認為聲請人所陳報之何孟臨律
    師為適宜擔任遺產管理人之人選，且何孟臨律師亦出具同意
    書表示同意擔任本件被繼承人之遺產管理人，此有陳報狀、
    願任同意書、律師證書、戶籍謄本在卷可稽，爰選任何孟臨
    律師為被繼承人之遺產管理人，併依民法第1178條第2 項規
    定為承認繼承之公示催告。
四、依家事事件法第127 條，裁定如主文。
五、如不服本裁定，應於裁定送達後10日內，以書狀向本院提出
    抗告狀，並繳納抗告費新臺幣1,000 元。
中　　華　　民　　國　　111 　年　　6 　　月　　20　　日
                  家事庭司法事務官